ACORDAO-COMPLETO-2355920

ACÓRDÃO DE RELAÇÃO

ACÓRDÃO DE RELAÇÃO 1416/2019 ATA 22/2019 - PLENÁRIO

Acórdão 1416/2019-TCU-Plenário
Considerando que os presentes autos tratam de solicitação formulada pela Exma. Sra. Tereza Cristina Corrêa da Costa Dias, como Ministra da Agricultura, Pecuária e Abastecimento, por meio do Ofício nº 248/2019/GAB-GM/MAPA – MAPA (Peça nº 1) , com vistas à excepcional prorrogação, até 1º de dezembro de 2020, do prazo previsto no art. 19-A da Instrução Normativa TCU nº 71, de 2012, de 28 de novembro de 2012, com a alteração dada pela Instrução Normativa n° 76, de 23 de novembro de 2016, para o encaminhamento de 26 (vinte e seis) processos de tomada de contas especial provenientes da Secretaria Especial de Aquicultura e Pesca;
Considerando que, à Peça nº 1, a ilustre solicitante relatou as dificuldades técnicas, administrativas e operacionais para a conclusão dos processos no prazo fixado pela aludida instrução normativa em razão das dificuldades pela transição institucional gerada pela edição da então Medida Provisória nº 870, de 19 de janeiro de 2019, ante a extinção da Secretaria Especial de Aquicultura e Pesca - SEAP/PR, com a sua outrora subordinação à Secretaria-Geral da Presidência da República (responsável originária pelo cumprimento do referido normativo) ,  e subsequente sucessão pelo Ministério da Agricultura, Pecuária e Abastecimento – MAPA;
Considerando que, a partir das alterações promovidas pela Instrução Normativa TCU nº 76, de 2016, o § 2º do art. 11 da Instrução Normativa TCU nº 71, de 2012, estalebeceu que: “ os prazos estabelecidos podem ser prorrogados pelo Plenário do Tribunal de Contas da União, em caráter excepcional, mediante solicitação fundamentada, formulada, conforme o caso, pelo Presidente da Câmara dos Deputados, do Senado Federal, do Supremo Tribunal Federal, dos demais Tribunais Superiores, dos Tribunais Federais nos Estados e no Distrito Federal e do Tribunal de Contas da União; Procurador-Geral da República; Ministro de Estado, ou outras autoridades de nível hierárquico equivalente; e, ainda, por Presidente de conselho federal de fiscalização profissional (NR) (Instrução Normativa nº 76, de 23/11/2016, DOU de 12/12/2016)  ”;
Considerando que, nos termos do art. 19-A da Instrução Normativa TCU nº 71, de 28/11/2012, foi estabelecida a data limite de 1º de dezembro de 2018 para encaminhar ao TCU as respectivas tomadas de contas especiais, quando as datas para o início da contagem, na forma dos artigos 4º, § 1º, 11 e 13 da IN TCU nº 71, de 2012, forem anteriores a 12 de dezembro de 2016, ante a publicação da IN TCU nº 76, de 2016, aplicando-se o disposto no art. 12 ao eventual descumprimento do citado prazo, em face, por exemplo, das eventuais sanções aplicáveis aos responsáveis;
Considerando que o TCU tem avaliado o elevado estoque de prestações de contas nas várias instituições da administração federal diante das dificuldades operacionais para a efetiva análise desses processos e para a instauração das devidas tomadas de contas especiais;
Considerando, contudo, que a data limite estabelecida para o encaminhamento das tomadas de contas especiais ao TCU teve justamente a intenção de induzir os órgãos a adotarem as medidas cabíveis para, em tempo hábil, organizarem a análise das respectivas prestações de contas especiais;
Considerando, dessa forma, que, em respeito aos princípios do formalismo moderado e da razoabilidade, o TCU pode excepcionalmente conceder o referido prazo solicitado para o encaminhamento dos referidos processos de tomadas de contas especiais;
Os Ministros do Tribunal de Contas da União, reunidos em Sessão de Plenário, ACORDAM, por unanimidade, com fundamento no art. 143, inciso V, alínea “e”, do Regimento Interno do TCU, aprovado pela Resolução nº 246, de 2011, e no 2º do art. 11 da Instrução Normativa TCU nº 71, de 2012, com as alterações promovidas pela Instrução Normativa TCU nº 76, de 2016, em conhecer da solicitação formulada pela Exma. Sra. Tereza Cristina Corrêa da Costa Dias, como Ministra da Agricultura, Pecuária e Abastecimento, e, assim, deferir a excepcional prorrogação, até 1º de dezembro de 2020, do prazo previsto no art. 19-A da Instrução Normativa TCU nº 71, de 2012, de 28 de novembro de 2012, com a alteração dada pela Instrução Normativa n° 76, de 23 de novembro de 2016, para o encaminhamento de 26 (vinte e seis) processos de tomada de contas especial provenientes da Secretaria Especial de Aquicultura e Pesca (Peça nº 2) , sem prejuízo de prolatar as seguintes determinações:
1. Processo TC-Processo 009.179/2019-4 (SOLICITAÇÃO) 
1.1. Solicitante: Exma. Sra. Tereza Cristina Corrêa da Costa Dias, como Ministra da Agricultura, Pecuária e Abastecimento.
1.2. Órgão: Ministério da Agricultura, Pecuária e Abastecimento – MAPA.
1.3. Relator: Ministro-Substituto André Luís de Carvalho.
1.4. Representante do Ministério Público: não atuou.
1.5. Unidade Técnica: Secretaria de Controle Externo de Tomada de Contas Especial (Secex-TCE) .
1.6. Representação legal: não há.
1.7. Determinar que a Secex-TCE adote as seguintes medidas:
	1.7.1. envie a cópia do presente Acórdão, acompanhado do parecer da unidade técnica, à ilustre representante; 
	1.7.2. arquive os presentes autos, sem prejuízo de promover o devido acompanhamento sobre o regular envio, pelo Ministério da Agricultura, Pecuária e Abastecimento, dos 26 processos de tomada de contas especial provenientes da Secretaria Especial de Aquicultura e Pesca.

Ministério da Agricultura, Pecuária e Abastecimento - MAPA.

ANDRÉ DE CARVALHO

não há.

Não atuou.

SOLICITAÇÃO (SOLI)

Secretaria de Controle Externo de Tomada de Contas Especial (Secex-TCE).